臺灣高等法院刑事判決                            九十年度上訴字第二七六二號
    上  訴  人  臺灣板橋地方法院檢察署檢察官
    上  訴  人
    即  被  告  丙○○
    選任辯護人  楊嘉馹
    上  訴  人
    即  被  告  子○○
                乙○○
                壬○○
                庚○○
                丑○○
    右五人共同
    指定辯護人  本院甲○
    上  訴  人
    即  被  告  己○○
    選任辯護人  彭安國
    上  訴  人
    即  被  告  戊○○
    選任辯護人  楊嘉馹
    上  訴  人
    即  被  告  辛○○
選任辯護人  賴玉梅  律師
                林正隆  律師
                廖芳萱  律師
    被      告  癸○○  男  民.
                        身分證.
                        住臺北.
右上訴人因被告等偽造貨幣等案件，不服臺灣板橋地方法院九十年度訴字第五五九號
，中華民國九十年七月二日第一審判決（起訴案號：臺灣板橋地方法院檢察署八十九
年度偵字第七一一五號、二二三八三號、九十年度偵字第二０四六號）提起上訴，本
院判決如左：
    主      文
上訴駁回。
    事      實
一、丙○○曾因違反槍砲彈藥刀械管制條例案件，經臺灣板橋地方法院判處有期徒刑
    三月，於民國八十五年三月二十七日易科罰金執行完畢。仍不知遷過向善，竟基
    於意圖供行使之用之概括犯意，自八十九年三月間起，在台北縣新莊市○○街一
    三二號其所經營之源昇機車行地下室，以電腦及彩色影印機等工具，連續偽造舊
    版新台幣仟元券。嗣於同年四月二日下午某時，子○○因有綽號〞阿路〞之友人
    打電話向其表示欲購買偽鈔使用，而乙○○（曾因違反麻醉藥品管理條例案件，
    經臺灣板橋地方法院判處有期徒刑四月，於八十五年二月十日執行完畢）適亦來
    電，子○○在電話中與乙○○談及此事後，子○○、乙○○即共同基於意圖供行
    使之用而交付偽造之通用紙幣於人之犯意聯絡，由乙○○前往源昇機車行，向丙○○取得偽造之舊版千元紙幣三十五張，欲以新台幣一萬元之代價售予綽號〞阿
    路〞之人，並約定出售後，丙○○分得陸仟元，餘四仟元由子○○、乙○○自行
    分配。而乙○○於取得前開偽造之千元紙幣後，會同子○○於同日下午六時四十
    五分許，依約前往台北縣板橋市○○路○段二四五號前，欲交付前開偽造舊版千
    元紙幣時，為警據報趕往現場當場查獲，並在乙○○身上查獲偽造舊版千元紙幣
    二張及乙○○藏在附近停車場置於石塊下之偽造舊版千元紙幣三十三張。警方再
    因子○○、乙○○之供述，於同日晚間十時十分許，前往源昇機車行內查扣丙○○所有供偽造幣券用如附表一編號一－五所示之器械原料、工具及千元偽鈔一百
    十九張（加上乙○○扣得之三十五張偽鈔即附表一編號六）。
二、丙○○於上址遭查獲後，仍承上開意圖供行使之用之概括犯意，另覓製造偽幣之
    地點，並與其有意圖供行使之用而偽造幣券概括犯意聯絡之己○○、壬○○、辛○○、丑○○、戊○○、庚○○（曾因著作權法案件，經臺灣板橋地方法院判處
    有期徒刑月確定，於民國八十九年九月三十日執行完畢）、蘇文勝（另由檢方
    通緝中）於八十九年十一月初（起訴書誤載為十月），由丙○○、己○○、戊○○承租台北縣樹林市○○街○段六三巷十三號二樓（租賃契約係以壬○○為名義
    承租人）後，自八十九年十一月初起在上址處，由蘇文勝、辛○○、丙○○、壬○○負責以掃描器將新舊版千元真鈔影像存入電腦，再用紙張以彩色列表機將新
    舊版千元幣券影像加以列印並添加油墨後，由庚○○、己○○、戊○○、丑○○
    持模版、小刀等工具負責切割，以此方式偽造新舊版千元券，並由庚○○、己○○、戊○○、丑○○等人在台北縣等地，以偽造之千元券購物換回真鈔，嗣同年
    十二月二日凌晨二時五十分許，為警監控多時後，持搜索票前往上址查扣丙○○
    、戊○○、己○○、壬○○、辛○○、丑○○、庚○○所有供偽造幣券用如附表
    二編號一－六所示之器械原料及新版千元偽鈔六張（其中二張在丑○○身上查扣
    ）、舊版千元偽鈔一張（即附表二編號七、八）。
三、另丙○○於八十九年十一月初某日，在台北縣樹林市○○街二六三巷十三號二樓
    ，無償轉讓第二級毒品安非他命予辛○○施用一次。
四、案經台北縣警察局三重分局及台北市刑警大隊移請臺灣板橋地方法院檢察署檢察
    官偵查起訴。
    理      由
壹、有罪部分：
一、訊據上訴人即被告丙○○、丑○○、子○○、乙○○、己○○、壬○○、辛○○
    、戊○○、庚○○等人均矢口否認有偽造幣券之犯行，被告丙○○辯稱：伊於八
    十九年三月間伊已不經營源昇機車行，伊人到南部工作，樹林保安街不是伊所承
    租，伊亦無住在該處，在該處查獲之偽鈔、電腦等並非其所有與伊無關云云。被
    告子○○辯稱：偽鈔是乙○○拿來的，伊不知是偽鈔，伊原與朋友電話相約要去
    朋友處，伊根本沒有叫乙○○與己○○去拿偽鈔云云。被告乙○○辯稱：當天是
    子○○打電話給伊，說有朋友要看偽鈔，所以要伊去丙○○家拿偽鈔，走到四維
    市場時就碰到己○○，因之前伊有在丙○○家看過己○○，就問她有無偽鈔，她
    就將偽鈔給伊云云。被告己○○辯稱：樹林保安街住處是壬○○叫伊等去看的，
    伊只是去那裏替壬○○帶小孩云云。被告壬○○辯稱：伊並沒有製作偽鈔，房子
    是己○○要伊去租的，伊房間查扣之物，是伊搬進去時就有了，千元偽鈔是警察
    查獲時伊才知道有這些東西，扣案之偽鈔、製造偽鈔用紙、偽鈔半成品、電腦主
    機、列表機、掃瞄器、監視器等物是丙○○所有云云。被告辛○○辯稱：伊只是
    受丑○○之託去修電腦，伊不知道他們做何事，伊也沒有幫他們設計程式云云。
    被告丑○○辯稱：伊沒有製造偽鈔，伊只是借住該處，身上查扣之二張千元偽鈔
    是庚○○交給伊，並不知道是偽鈔，當天伊去那裡找丙○○，他要我買便當進去
    給孩子吃，拿便當到壬○○的房間去給孩子吃，警員看到我在房間內，就將我列
    入嫌疑犯云云。被告戊○○辯稱：伊並沒有參與製造偽鈔，查獲地是壬○○的住
    處，因伊皮包被伊舅舅丙○○拿到那邊，查獲當天伊是過去拿皮包云云；被告庚○○辯稱：偽鈔是蘇文勝拿給伊的，拿給伊三、四張，伊有使用過一、二次，但
    並無製造偽鈔云云。
二、經查：
  (一)事實一之部分：被告子○○於警訊中供承：「我哥朋友〞阿路〞打行動電話00
    00000000給我，要買偽鈔，適巧〞阿成〞（當面指認為乙○○）來電談
    起，阿成說要跟大頭（丙○○）調偽鈔販賣圖利，我便陪同阿成前往，才為警查
    獲。」（見偵字七一一五號卷第二十三頁背面）、「丙○○言明以一比三代價售
    出，乙○○告訴我每新台幣壹萬元，丙○○只取六千元，四千元我與阿成（乙○○）分」（同上偵卷第二三頁背面）、「〞阿路〞不認識阿成，必須透過我才能
    交易偽鈔，乙○○提議錢擺在他身上，他會藏在約定地點對面停車場，看交易情
    形取出」（見偵七一一五號卷第二十四頁正面）、「我曾於八十九年三月初到源
    昇機車行，親眼看到丙○○、乙○○把玩展示偽鈔，而聽丙○○說地下室電腦就
    可以製作偽鈔，但我未親眼目睹印製」等語（見前揭偵卷第二十四背面）。在偵
    查中亦供稱：「（是否欲將鈔販給阿路？）要等他看完貨，若他要，就會賣他。
    」、「（那包偽鈔何來？）我看是大頭作的，但並未親見他作偽鈔」、「（是誰
    說可以一比三價格販賣？）是〞大頭〞。」（見前偵卷第六十八頁正面）、「（
    偽鈔是否丙○○製造？）「我沒親眼看到，但丙○○有親口告訴我，這次被查獲
    的偽鈔是乙○○向丙○○拿的，乙○○之前就曾向丙○○拿偽鈔去賣」、「乙○○到樓下有跟我說，每賺一萬元，六千元要給丙○○」等語明確（見前揭偵卷第
    九十五頁背面、九十六頁正面）。並參酌乙○○於警訊中供述：「（何人交給你
    ？）警方所查獲千元偽紙幣是綽號〞大頭〞男子親自交給我。」、「於八十九年
    四月二日十七三十分在新莊市○○街一三二號前親自交給我」（見偵字七一一五
    號卷第二五頁背面）。「（是否知道何人所印製？）我並不知道是何人所印製，
    但我去機車行丙○○與己○○兩人在一樓內，並將偽鈔放在桌上」、「我曾聽丙○○說偽鈔是利用所查扣之電腦印製」（見前偵卷第二六頁背面、第二七頁正面
    ）等語，及在偵查中供稱：「（為何子○○說他哥朋友要看？）那是找不到大頭
    ，才打電話給我，因我住得離大頭家很近，大頭以前開機車店的」、「（何時在
    大頭家看到偽鈔？）我去過一、二次，大約在三月左右，我去時只有〞小玲〞在
    ，大頭不在，我看見偽鈔，我以為是玩具鈔票」、「〞大頭〞是丙○○、〞小玲
    〞是己○○」（見前揭偵卷第一六０頁背面、第一六一頁正面）、「我在路上有
    碰到丙○○，他問我何事，我說〞小曼〞（即子○○）叫我去拿東西，丙○○載
    我去向〞小玲〞拿一包東西，然後我拿了就坐計程車去找小曼，我不知他知不知
    道是假鈔，子○○住四川路，我拿去她家時才知是假鈔：：：我看到小曼：：：
    被別人包圍，我告訴小曼我要離開就被警查獲」等語（見前偵卷第一六一頁），
    參以證人即本案查獲之警員梁添旺於原審證稱：伊接獲：：：有要交易毒品及持
    有偽造貨幣，我們就前往現場：：：看見子○○與一名男子正在談話，我們就過
    去問話，他們看到我們就逃跑，我們就抓到子○○：：：」、「當時我們埋伏時
    ，黃女與王男是一起搭計程車到線報所指地點後約四、五十公尺處，由黃女先下
    車，下車後就有另一名男子過來與黃女接洽，我們埋伏人員即上前盤查，王男所
    搭的計程車迴轉後，看到黃女被盤查，即大叫趕快跑：：：」等語「：：：之後
    又抓到乙○○並找出壓在石頭下的偽鈔，王男即供稱上開偽鈔是丙○○交付，地
    點是在源昇機車行，我們就又到源昇機車行，就進入屋內搜查，先看到安非他命
    及吸食器之後轉往地下室就看到電腦、影印機及在一樓機車行的一個櫃子的夾層
    內查獲偽鈔等語（見一審卷(二)第八頁、第九頁），核與乙○○、己○○前揭供述
    相符，則被告丙○○所辯其已離開機車行，回南部工作，電腦非伊所有，伊無偽
    造紙幣云云，顯為飾卸之詞，又證人即刑事警察局鑑識科張雲芝證稱：扣案偽鈔
    就伊經驗依偽鈔上字體及留白邊判斷，應是用電腦掃描後再印出來的，用電腦印
    製偽鈔不需有特殊軟體或程式，只要有一般影像處理軟體就可以印製，查扣的偽
    鈔如果是成品，檔案可以被銷毀，所以有關圖形檔案都可能不會被留存等語，與
    本院送鑑結果為「甲、乙二種偽鈔，依其圖紋特徵研判為彩色噴墨印表機所列印
    ，其製程可能係以掃瞄器、數位相機等輸入設備製作鈔票圖形檔或自光碟、磁片
    等途徑獲取鈔票圖形檔後，經電腦影像軟體處理，再以彩色噴墨印表機列印」等
    情相符，堪認被告子○○、乙○○前揭供述顯屬實在，復有附表一所示之物扣案
    可憑，是此部分事證明確，被告丙○○、子○○、乙○○此部分犯行足以認定。
  (二)事實二之部分：
    1.依共同被告壬○○在偵查中供稱：「（現場誰在做偽鈔？）我沒有看過他們在
      做，他們常在房內，己○○與戊○○也有在裡面，電腦不能隨便動，不然建興
      會罵人，蘇文勝也有那裡出入」、「（他們是誰？）己○○、戊○○、丑○○
      、庚○○」、「（鈔票印完後有否出去找錢回來？）好像有，他們都去”逗留
      ”那裡換回來」、「（做好的假鈔是否每天就拿出去？）他們沒有每天印，不
      過印好後就用紙包起來」等語（以上均見偵字第二二三八三號卷一０三頁背面
      至一０五頁）。庚○○在偵查中供稱：「（在現場做偽鈔，一起洗錢是否？）
      又沒有出去洗錢，又沒大家分配，我們只有幫壬○○洗錢」、「（如何認識建
      興？）蘇文勝找建興來弄電腦，壬○○印」等語（見前揭偵卷第一０九頁背面
      、第一一０背面）；並佐以證人即本案承辦警員蔡驩耀在偵查中證述：因伊等
      有監控多時，當天丙○○開車進來，伊等上前盤查，伊等叫丙○○拿鑰匙開門
      ，但是他們都還把門反鎖，當時伊還發現壬○○準備丟一包東西下去，被伊同
      仁制止，但事後找不到那包東西等語；證人即本案承辦警員江進元於原審證稱
      ：查扣的偽鈔就直接擺在桌上，但是有用東西覆蓋著，其他模版、油墨調劑等
      物大概也都放在電腦及桌子附近左右等語，堪認被告己○○、壬○○、辛○○
      、丑○○、戊○○、庚○○等人均有參與偽鈔之製作無誤。被告辛○○事後辯
      稱伊僅前往修護電腦，己○○辯稱伊前往照顧小孩，丑○○辯稱伊帶便當去給
      小孩吃云云，但與共犯間自白之供詞，並不相符，顯係卸責飾詞，自不足採。
    2.況查台北縣樹林市○○街○段六三巷一三號二樓實際上係由被告丙○○、己○○、戊○○所承租，但由被告壬○○為名義上承租人之事實，已為被告壬○○
      所供明，並參酌證人許發展在偵查中證述當日共有二男二女一同前來，是壬○○與我訂契約，丙○○有一同來，原先都是周小姐與我聯絡（見偵字第二二三
      八三號卷第九九頁正面及背面及第一一二頁）等情以觀，堪信被告壬○○於偵
      查中所供：丙○○給伊錢租房子（見前偵卷第一０四頁）之語為真。且被告丙○○在警方監控期間曾在上開租屋處多次逗留在壬○○房內使用電腦一節，復
      據證人即承辦警員江進元於原審偵審中證述無訛，再參酌上開各被告之年紀、
      資歷及各被告對涉案情節均互相推諉，惟對被告丙○○是否涉案一節除壬○○
      外一致加以迴護等情綜合以觀，可認丙○○應係該製造偽鈔集團共犯中之首腦
      無疑。此部分復有附表二所示之物扣案可佐並有本院就扣案物電腦、偽鈔等送
      鑑結果：甲、乙電腦若係以磁片或光碟來儲存偽鈔檔案，一般而言並不會在電
      腦硬碟中留存相關備份檔或紀錄，又偽鈔依其圖及特徵研判為彩色噴墨印表機
      列印，此有法務部調查局鑑驗通知書在卷足稽，並無須為何種之程式設計。則
      被告辛○○所辯伊無為程式設計，僅為修護電腦云云，尚不足為其有利之認定
      ，被告丙○○、己○○、壬○○、辛○○、丑○○、戊○○、庚○○等就此部
      分犯行亦足認定。
  (三)事實三之部分：被告丙○○直承其事，核與辛○○在偵查中及原審審理中供述相
    符，被告丙○○轉讓毒品安非他命之犯行足以認定。
三、核被告子○○、乙○○所為，均係犯法刑法第一百九十六條第三項、第一項後段
    之意圖供行使之用，而交付偽造通用貨幣於人未遂罪，渠等二人間，就上開犯行
    有犯意聯絡及行為分擔，為共同正犯。再被告二人已著手於上開犯行而不遂，為
    未遂犯，依法減輕其刑，並就被告乙○○部分為累犯（詳後述）應加重，依法先
    加後減之。復按臺灣銀行發行之新台幣，自中央銀行委託代理發行之日起，如有
    偽造之行為，亦應依妨害國幣懲治條例論科，司法院大法官會議釋字第九十九號
    著有解釋。中央銀行於民國五十年七月一日在臺灣復業後，即已委託臺灣銀行發
    行新台幣，依前開說明新台幣已具國幣功能。故核被告丙○○、己○○、壬○○
    、辛○○、丑○○、戊○○、庚○○等所為，均係犯妨害國幣懲治條例第三條第
    一項之偽造幣券罪。被告己○○、丑○○、戊○○、庚○○行使偽券之低度行為
    應為偽造幣券之高度行為所吸收，不另論罪。又被告丙○○、己○○、壬○○、
    辛○○、丑○○、戊○○、庚○○在上開時地各次所偽造之幣券多張，均係出於
    各次之單一犯意所為之接續行為，為單純一罪。被告丙○○、己○○、壬○○、
    辛○○、丑○○、戊○○、庚○○先後多次偽造幣券之犯行，時間緊接，罪名相
    同，顯係基於概括犯意反復為之，為連續犯論以一罪，並就法定刑有期徒刑部分
    加重其刑。又被告丙○○、己○○、壬○○、辛○○、丑○○、戊○○、庚○○
    等人與蘇文勝間，就上開偽造幣券之行為，有犯意聯絡及行為分擔，均為共同正
    犯。另被告丙○○就事實(三)部分，係犯毒品危害防制條例第八條第二項之轉讓第
    二級毒品之罪，而其所犯前開偽造幣券罪及轉讓毒品罪間，犯意各別，行為互殊
    ，應予分論併罰。又被告丙○○前曾因違反槍砲彈藥刀械管制條例案件，經臺灣
    板橋地方法院判處有期徒刑三月確定，於八十五年三月二十七日易科罰金執行完
    畢、被告乙○○曾因麻醉藥品管理條例案件，經臺灣板橋地方法院判處有期徒刑
    四月確定，於八十五年二月十日執行完畢、庚○○曾因違反著作權法案件，經臺
    灣板橋地方法院判處有期徒刑三月確定，於八十九年九月三十日執行完畢等情，
    有台灣高等法院檢察署刑案紀錄簡覆表及台灣板橋地方法院檢察署刑案資料查註
    紀錄表各一紙在卷可按。被告丙○○、乙○○、庚○○於前開刑之執行完畢，五
    年內再犯有期徒刑以上之本罪，為累犯，依法加重其刑。
四、原審以被告丙○○、子○○、乙○○、己○○、壬○○、辛○○、丑○○、戊○○、庚○○等人罪證明確，分別適用妨害國幣懲治條例第三條第一項、第六條，
    刑法第十一條、第二十八條、第五十六條、第一百九十六條第三項、第一項、第
    二十六條、第四十七條、第二百條、第三十八條第一項第二款、第五十一條第五
    款，罰金罰鍰提高標準條例第一條前段並審酌被告等人品行、犯罪動機、目的、
    手段、所生危害及犯罪後態度等一切情狀，就被告丙○○偽造幣券部分量處有期
    徒刑陸年、轉讓第二級毒品部分量處有期徒刑捌月，並定應執行有期徒刑陸年陸
    月；就被告子○○交付偽券量處有期徒刑貳年貳月；就被告乙○○量處有期徒刑
    貳年陸月；被告庚○○量處有期徒刑伍年陸月；被告己○○、壬○○、辛○○、
    丑○○、戊○○各量處有期徒刑伍年貳月，並將偽造如附表一編號六、附表二編
    號七、八之偽鈔，係偽造之幣券依妨害國幣懲治條例第六條之規定宣告沒收；如
    附表一編號一所示之物，則係被告丙○○所有供犯罪所用之物或預備供犯罪之物
    ，依刑法第三十八條第一項第二款規定宣告沒收；附表一編號二至五及附表二編
    號一至六所示之物，為偽造幣券之器械原料，依刑法第二百條規定宣告沒收。其
    認事用法核無不合，被告等人上訴否認犯罪而指摘原判決此部分不當，自無理由
    ，應予駁回。
貳、無罪部分：（檢察上訴被告子○○、癸○○部分）
一、公訴意旨略以：被告癸○○於八十九年三月二十日間，在台北縣板橋市某地，拾
    獲案外人丁○○○因遭人搶奪而丟棄於地之國民身分證，竟意圖為自己不法所有
    將之侵占入己，並於同日在台北縣板橋市○○路○段二四五巷五一號五樓住處，
    將之交予子○○收受，因認被告癸○○涉有刑法第三百三十七條侵占遺失物罪；
    被告子○○涉犯法刑法第三百四十九條第一項收受贓物罪等情。
二、查公訴人認被告癸○○、子○○涉有前開罪嫌，無非以被告癸○○拾獲上開身分
    證後持交被告子○○為其論據。但查：訊據被告癸○○固坦承有拾獲丁○○○身
    分證之事實，但堅詞否認有侵占之犯行，並辯稱：因伊在山上工作，身分證撿到
    後交給子○○時，有要她將身分證寄給遺失人等語；被告子○○辯稱：伊兄撿到
    身分證有要伊寄給遺失人，但伊很忙，一時忘了寄還給遺失人，就因偽鈔案被警
    察查獲等語。查被告子○○因涉前開偽鈔案為警查獲時，警方請其拿出皮包盤查
    時，始發現皮包內有一張丁○○○身分證，惟上開身分證並未經變造等事實，業
    據證人即承辦警員吳西源於原審到庭證述明確，並參酌丁○○○為三十五年次，
    與被告子○○年紀差距甚大，尚難變造使用，再參以被告癸○○於八十九年三月
    二十日交給子○○，至被告子○○於八十九年四月二日，其間不過十餘日，則被
    告子○○辯稱因一時忙碌而忘將身分證寄還遺失人之語，並不違常情，亦為事所
    恆有，且被告癸○○既在山上工作，其將之交予其妹要其寄還遺失人，亦為事理
    之常，況被告子○○苟欲使用該枚身分證，則其因本案被查獲時，亦未提出冒名
    避罪，被告二人所辯尚屬可信，殊難僅因被告癸○○拾獲身分證交給子○○，遽
    論癸○○涉有侵占遺失物罪，子○○涉有收受贓物罪。此外復查無其他積極證據
    足以證明被告癸○○、子○○有公訴人所指之犯行，即屬不能證明其二人犯罪，
    原審因予被告癸○○、子○○收受贓物部分為無罪之諭知，核無違誤，公訴人仍
    執前詞指摘原判決此部分不當，為無理由，應予駁回。
據上論斷，應依刑事訴訟第三百六十八條判決如主文。
本案經檢察官劉斐玲到庭執行職務。
中    華    民    國    九十一    年       五       月       十四       日
                              臺灣高等法院刑事第十五庭
                                  審判長法  官  房  阿  生
                                        法  官  雷  元  結
                                        法  官  蔡  光  治
右正本證明與原本無異。
癸○○部分、子○○收受贓物罪部分不得上訴。
其餘部分如不服本判決應於收受送達後十日內向本院提出上訴書狀，其未敘述上訴之
理由者並得於提起上訴後十日內向本院補提理由書（均須按他造當事人之人數附繕本
）。
                                        書記官  王  才  生
中    華    民    國    九十一    年       五       月       二十       日
附錄：本案論罪科刑法條全文
刑法第一百九十六條：
（行使收集或交付偽造變造通貨、幣券罪）
行使偽造、變造之通用貨幣、紙幣、銀行券或意圖供行使之用而收集或交付於人者，
處三年以上十年以下有期徒刑，得併科五千元以下罰金。
收受後方知為偽造、變造之通用貨幣、紙幣、銀行券，而仍行使或意圖供行使之用而
交付於人者，處五百元以下罰金。
第一項之未遂犯罰之。
妨害國幣懲治條例第三條：
 (偽造與變造幣券罪)
意圖供行使之用，而偽造、變造幣券者，處無期徒刑或五年以上有期徒刑
，得併科五千元以下罰金。
犯前項之罪，因而擾亂金融，情節重大者，處死刑。
第一項之未遂犯罰之。
毒品危害防制條例第八條：
轉讓第一級毒品者，處一年以上七年以下有期徒刑，得併科新台幣一百萬
元以下罰金。
轉讓第二級毒品者，處六月以上五年以下有期徒刑，得併科新台幣七十萬
元以下罰金。
轉讓第三級毒品者，處三年以下有期徒刑，得併科新台幣三十萬元以下罰
金。
前三項之未遂犯罰之。
附表一：
編號       品名                          數量
１         監視器                        一組
２         電腦螢幕及鍵盤                一組
３         電腦硬碟機                    一台
４         彩色影印機                    二台
５         偽造用紙                      七十九張
６         舊版千元偽鈔                  一百五十四張
附表二：
編號      品名                           數量
１        電腦主機                       一台
２        列表機                         一台
３        掃描器                         一台
４        偽鈔使用油墨                   一盒
５        偽造新台幣模版                 一塊
６        新版千元偽鈔半成品             四頁
７        新版千元偽鈔                   六張
８        舊版千元偽鈔                   一張
附表三：
┌──┬────┬───┬──┬─────┬──┐
│編號│  品名  │ 數量 │編號│  品名    │數量│
├──┼────┼───┼──┼─────┼──┤
│一  │拔魯    │二支  │八  │油標卡尺  │一支│
├──┼────┼───┼──┼─────┼──┤
│二  │六角扳手│四支  │九  │鴨嘴鉗    │二支│
├──┼────┼───┼──┼─────┼──┤
│三  │鋼鈷    │一支  │十  │斜口鉗    │一支│
├──┼────┼───┼──┼─────┼──┤
│四  │固定扳手│十七支│十一│電鑽      │二支│
├──┼────┼───┼──┼─────┼──┤
│五  │鐵鎚    │一支  │十二│研磨機    │一支│
├──┼────┼───┼──┼─────┼──┤
│六  │活動扳手│二支  │十三│切割器    │一支│
├──┼────┼───┼──┼─────┼──┤
│七  │鉗子    │二支  │十四│車廂固定夾│二台│
└──┴────┴───┴──┴─────┴──┘
